【裁判字號】    89,台上,7850
【裁判日期】    891221
【裁判案由】    盜匪等罪
【裁判全文】
最高法院刑事判決                              八十九年度台上字第七八五○號
    上  訴  人  甲○○
右上訴人因盜匪等罪案件，不服台灣高等法院中華民國八十九年九月二十一日第二審
更審判決（八十九年度上更(一)字第五二三號，起訴案號：台灣新竹地方法院檢察署八
十八年度偵字第二二六八號），提起上訴，本院判決如左：
    主  文
上訴駁回。
    理  由
按刑事訴訟法第三百七十七條規定，上訴於第三審法院，非以判決違背法令為理由，
不得為之。是提起第三審上訴，應以原判決違背法令為理由，係屬法定要件。如果上
訴理由狀並未依據卷內訴訟資料，具體指摘原判決不適用何種法則或如何適用不當，
或所指摘原判決違法情事，顯與法律規定得為第三審上訴理由之違法情形，不相適合
時，均應認其上訴為違背法律上之程式，予以駁回。本件原判決綜合調查證據之結果
，認上訴人甲○○共同連續犯有刑法第三百二十五條第一項意圖為自己不法之所有，
而搶奪他人之動產罪，又共同連續犯有懲治盜匪條例第五條第一項第一款意圖為自己
不法所有，以強暴致使不能抗拒而取他人之物罪之事實，因而撤銷第一審關於搶奪及
盜匪部分之科刑判決，改判分別論上訴人以上開罪名，就搶奪部分處有期徒刑壹年捌
月；就盜匪部分處有期徒刑柒年拾月，並定應執行刑有期徒刑玖年，已分別詳認定
犯罪事實之依據及憑以認定之理由，並對上訴人否認犯罪之辯詞，如何不足採信，均
已依據卷內資料予以指駁及說明，從形式上觀察，原判決並無違背法令情形。上訴意
旨謂：上訴人除搶奪被害人楊鈺青一人財物外，其餘郭惠如（上訴狀誤載為郭金枝）
、陳玫伶、林慧津被搶財物部分，均非上訴人所為，其三人亦未明確指認上訴人搶奪
其等財物等語，係就原判決已詳為論斷與說明之事項，再為事實上之爭執，殊非適法
之第三審上訴理由。又被告經合法傳喚，無正當之理由不到庭者，得不待其陳述，逕
行判決，刑事訴訟法第三百七十一條定有明文。卷查，原審民國八十九年九月七日審
理期日之傳票，經於同年八月二十五日送達，由上訴人收受（見原審卷第八九頁），
上訴人無正當之理由不到庭，原審不待其陳述，逕行判決，揆諸上揭法條規定，其訴
訟程序之踐行，於法洵無不合。再懲治盜匪條例迄今仍為有效施行之法律，為本院一
向所持之見解，上訴意旨指該條例已廢止失效，尚有誤會。又上訴人係以強暴方法，
致楊鈺青不能抗拒，而取其財物，上訴人對此部分行為，並未自首，無從依自首之規
定減輕其刑，其於原審所為遭警刑求之辯解，不足採取，原判決理由一、二亦已分別
詳述其調查審認之結果，上訴意旨再事爭論，亦非適法。此外，上訴人徒憑己意，對
原審職權之適法行使及原判決理由已詳為論斷之事項，任意爭辯，顯與法定上訴第三
審之形式要件不符，其上訴違背法律上之程式，應予駁回。
據上論結，應依刑事訴訟法第三百九十五條前段，判決如主文。
中      華      民      國    八十九    年     十二     月    二十一    日
                              最高法院刑事第六庭
                                  審判長法官  謝  家  鶴
                                        法官  洪  文  章
                                        法官  花  滿  堂
                                        法官  陳  世  淙
                                        法官  洪  佳  濱
      右正本證明與原本無異
                                              書  記  官
中      華      民      國     九十     年      一      月      八      日


司法院資訊處製作；財團法人民間司法改革基金會備份。
